# 请教陈版，关于典当行业利息收入是否确认的问题

提问人：gpqg 时间：2023-03-15 09:50:07
陈版，当户将典当物抵押或质押给典当行，从而从典当行取得一笔当金，按照合同要求在典当期间收取利息。
根据收入准则第 5 条的规定，（五）企业因向客户转让商品而有权取得的对价很可能收回。
我的问题是，如果刚开始的时候，典当行认为满足对价很可能收回的前提条件。但是经过一段时间后典当行发现当户无法再按合同要求支付利息。那么此时能否根据“对价很可能收回”这一条件不满足，从而不确认利息收入的金额。而等到当户实际支付利息时，再确认相关的利息收入呢？
谢谢陈版。

回答人：chenyiwei
典当行是类金融企业，其发放的当金属于金融资产，因此其减值和利息收入确认均应遵循金融工具准则对于“以摊余成本计量的金融资产”的相关规定，不适用收入准则。金融工具准则对已发生减值的金融资产如何确认利息收入有专门规定。